臺灣臺北地方法院刑事判決
111年度審簡上字第113號
上  訴  人
即  被  告  廖嘉聖



上列上訴人即被告因竊盜案件，不服本院中華民國111年2月25日
所為111年度審簡字第238號第一審刑事簡易判決（起訴案號：11
0年度偵字第30783號、第32503號、第33428號），提起上訴，本
院管轄之第二審合議庭判決如下：
    主      文
上訴駁回。
    事實及理由
一、按被告於第二審經合法傳喚，無正當之理由不到庭者，得不
    待其陳述，逕行判決，刑事訴訟法第371條定有明文。次按
    對於簡易判決有不服而上訴者，得準用上開規定，同法第45
    5條之1第3項亦有明定。本件上訴人即被告廖嘉聖（下稱被
    告）經本院合法傳喚後，無正當理由未到庭，此有本院送達
    證書、刑事報到單在卷可稽（見本院審簡上字卷第105頁、
    第119頁），按上規定，爰不待其陳述逕為一造辯論判決。 
二、本案經本院合議庭審理結果，認原審判決以被告所為均係犯
    刑法第320條第1項之竊盜罪，均為累犯，各判處有期徒刑3
    月、3月、拘役30日，有期徒刑部分應執行有期徒刑4月，如
    易科罰金，均以新臺幣（下同）1,000元折算1日；另就犯罪
    所得部分，即未扣案之腳踏車1輛、腳踏車1輛、肉桂捲4個
    分別諭知沒收，並於全部或一部不能沒收或不宜執行沒收時
    ，均追徵其價額，核其認事用法均無違誤，量刑亦屬適當，
    應予維持，是事實、證據及理由均引用第一審簡易判決書之
    記載（如附件）。
三、被告上訴意旨略以：被告有精神病症之病史，以致腦神經時
    好時壞，本案係因前揭病症病發，一時興起所犯，得手後亦
    未有變賣念頭，希望可以分期繳納易科罰金，從輕量刑云云
    。
四、維持原判決及駁回上訴之理由：
  ㈠按關於刑之量定及緩刑之宣告，係實體法上賦予法院得為自
    由裁量之事項，倘其未有逾越法律所規定之範圍，或濫用其
    權限，即不得任意指摘為違法（最高法院75年台上字第7033
    號判決先例意旨可資參照）；且在同一犯罪事實與情節，如
    別無其他加重或減輕之原因，下級審量定之刑，亦無過重或
    失輕之不當情形，則上級審法院對下級審法院之職權行使，
    原則上應予尊重（最高法院85年度台上字第2446號判決意旨
    可資參照）。
　㈡經查，原審認被告均係犯刑法第320條第1項之竊盜罪，罪證
    明確，復於量刑時已審酌被告不思以正當方式獲取財物，任
    意竊取他人財物，破壞社會秩序及他人財產安全，所為實不
    足取，惟念及被告犯後坦承犯行，惟迄未與告訴人、被害人
    達成和解，賠償告訴人、被害人所受損失，並考量被告所陳
    之犯罪動機、目的、手段、各次竊得財物價值，兼衡被告自
    陳智識程度、家庭經濟、生活狀況等一切情狀，而分別量處
    如前揭所示之刑度，經核其認事用法均無違誤，量刑亦稱妥
    適，自應予以尊重。
　㈢被告雖執前詞提起上訴，惟其於警詢及原審審理時均供承：
    係因糖尿病走路走久了腳會痛，才會把腳踏車騎走代步；我
    是遊民，我去牽腳踏車都是沒有上鎖的等語（見偵字第3078
    3號卷第9頁，偵字第32503號卷第9頁，本院審易字卷第54頁
    ），顯見被告就本案當下行竊之動機、目的、手法及竊得物
    品等節，均能清楚回憶並明確表達，未有何意識能力與控制
    能力欠缺或顯著減低致影響其刑事責任能力之情形。至被告
    竊得物品後是否變賣，僅屬其事後處分犯罪所得之問題，無
    礙於被告前揭犯行之成立。又原審既已宣告得易科罰金之刑
    ，被告前揭所述欲分期繳納易科罰金云云，乃屬執行檢察官
    執行裁量之職權，本院無從審酌。
　㈣綜上，原審判決認事用法並無違誤，量刑亦屬妥適，難認有
    何裁量權濫用、違反刑事處罰原則之處。被告執前詞指摘原
    審判決不當而提起上訴，為無理由，應予駁回。
據上論斷，應依刑事訴訟法第455條之1第1項、第3項、第368條
、第371條、第373條，判決如主文。
本案經檢察官白勝文提起公訴，檢察官劉文婷、林淑玲到庭執行
職務。　　
中　　華　　民　　國　　111 　年　　9 　　月　　27　　日
　　　　　　　　　刑事第二十二庭審判長法　官  莊書雯
　　　　　　　　　　                  法  官  許芳瑜
　　　　　　　　　                    法  官  葉詩佳
上正本證明與原本無異。
不得上訴。
                                      書記官  巫佳蒨
中　　華　　民　　國　　111 　年　　9 　　月　　27　　日
附件：
臺灣臺北地方檢察署檢察官起訴書
                                    110年度偵字第30783號
                                    110年度偵字第32503號
                                    110年度偵字第33428號
　　被　　　告　廖嘉聖　男　55歲（民國00年0月00日生）
　　　　　　　　　　　　住新北市○○區○○路00號（新北市
　　　　　　　　　　　　　鶯歌戶政事務所）
                        （另案在法務部矯正署臺北監獄執行                        中）
　　　　　　　　　　　　國民身分證統一編號：Z000000000號
上列被告因竊盜等案件，已經偵查終結，認應提起公訴，茲將犯
罪事實及證據並所犯法條分敘如下：
　　　　犯罪事實
一、廖嘉聖基於為自己不法所有之意圖，㈠於民國110年8月12日1
    5時57分許，在新北市○○區○○路000號騎樓下，徒手竊取馬玉
    芸放置該處之腳踏車1部得手，旋即騎車離開現場。㈡於110
    年8月27日14時50分許，在新北市○○區○○路0號前機車停車格
    內，徒手竊取陳潤泰所有腳踏車1部得手，旋即騎車離開現
    場。㈢於110年10月4日19時12分許，在臺北市○○區○○街000號
    旁，徒手竊取張嘉惠放置於其車號000-000號普通重型機車
    腳踏板上之肉桂卷4個得手，旋即逃離現場。
二、案經新北市政府警察局新店分局、臺北市政府警察局文山第
    二分局報告偵辦。
　　　　證據並所犯法條
一、證據清單及待證事實：
編號 證據名稱 待證事實 1 被告廖嘉聖於警詢及偵查中之供述 坦承於上揭時、地竊取被害人馬玉芸、陳潤泰之腳踏車之事實，惟否認竊取張嘉惠所有之肉桂卷。 2 證人即被害人馬玉芸、陳潤泰、張嘉惠警詢中之指證 全部犯罪事實。 3 現場監視器錄影光碟1片、錄影畫面截圖及蒐證照片列印頁（110年度偵字第30783號卷內） 被害人馬玉芸腳踏車遭竊之事實。 4 現場監視器錄影光碟1片、錄影畫面截圖及蒐證照片列印頁（110年度偵字第32503號卷內） 被害人陳潤泰腳踏車遭竊之事實。 5 現場監視器錄影光碟1片、錄影畫面截圖及人像比對照片列印頁（110年度偵字第33428號卷內） 被害人張嘉惠之肉桂卷遭竊之事實。 
二、核被告所為，均係犯刑法第320條第1項之竊盜罪嫌。被告3
    次竊盜罪嫌，犯意各別、行為互殊，請分論併罰。至報告意
    旨認被告竊取被害人張嘉惠之肉桂卷部分涉有侵占罪嫌云云
    ，因被害人將肉桂卷置於其騎乘之機車腳踏墊上，尚難認為
    脫離被害人之管領，被告所為亦無易持有為所有之情狀，報
    告意旨容有誤會，併此敘明。
三、依刑事訴訟法第251條第1項提起公訴。
　　此　致
臺灣臺北地方法院
中　　華　　民　　國　 110　　年　　11　　月　　30　　日
　　　　　　　　　　　　　　　檢　察　官　白勝文
本件正本證明與原本無異
中　　華　　民　　國　 110　　年　　12　　月　　24　　日
　                          　書　記　官  鍾昕陽　
附錄本案所犯法條全文 
中華民國刑法第320條
意圖為自己或第三人不法之所有，而竊取他人之動產者，為竊盜
罪，處 5 年以下有期徒刑、拘役或 50 萬元以下罰金。
意圖為自己或第三人不法之利益，而竊佔他人之不動產者，依前
項之規定處斷。
前二項之未遂犯罰之。